【裁判字號】    96,訴,1183
【裁判日期】    970130
【裁判案由】    違反毒品危害防制條例
【裁判全文】
臺灣屏東地方法院刑事判決              96年度訴字第1183號
公  訴  人  臺灣屏東地方法院檢察署檢察官
被      告  甲○○
上列被告因違反毒品危害防制條例案件，經檢察官提起公訴（96
年度毒偵字第1564號），嗣被告於本院準備程序進行中先就被訴
事實為有罪之陳述，本院告知被告簡式審判程序之旨，並聽取當
事人之意見後，裁定改由受命法官獨任依簡式審判程序審理，判
決如下：
    主  文
甲○○施用第一級毒品，累犯，處有期徒刑壹年肆月。
    事  實
一、甲○○前於民國87年間，因施用毒品案件，經本院裁定送觀
    察勒戒及強制戒治，強制戒治部分於88年7 月25日執行完畢
    ，並經臺灣屏東地方法院檢察署檢察官於89年1 月12日以89
    年度戒毒偵字第20號為不起訴處分確定，又於90年間，因施
    用毒品案件，經本院以90年度毒聲字第869 號裁定令入戒治
    處所施以強制戒治，因戒治成效良好，經本院以91年度毒聲
    字第791 號裁定停止戒治付保護管束，至92年3 月6 日保護
    管束期滿，視為已執行完畢，刑責部分，則經本院以90年度
    易字第533 號判決處有期徒刑1 年確定，於94年1 月11日縮
    短刑期假釋出監，所餘刑期付保護管束，至94年1 月15日保
    護管束期滿，前開假釋未經撤銷，以執行完畢論。詎仍不知
    悔改、戒絕毒品，明知海洛因經公告列為毒品危害防制條例
    第2 條第2 項第1 款之第一級毒品，不得非法持有、施用，
    竟基於施用第一級毒品海洛因之犯意，於96年5 月31日某時
    ，在其友人位於高雄市三民區某處之租屋處內，以將海洛因
    置入注射針筒摻水稀釋後，注射手臂血管之方式，施用第一
    級毒品海洛因1 次。嗣於96年6 月4 日晚上8 時10分許，警
    方在高雄市新興區○○○路與林森一路之路口，見其形跡可
    疑，上前盤查，並徵得其同意，採集其尿液檢體送檢驗，結
    果呈嗎啡陽性反應，而查知上情。
二、案經高雄市政府警察局苓雅分局報告臺灣高雄地方法院檢察
    署呈請臺灣高等法院高雄分院檢察署核轉臺灣屏東地方法院
    檢察署檢察官偵查起訴。
    理  由
一、本案被告所犯違反毒品危害防制條例案件，並非法定刑為死
    刑、無期徒刑或最輕本刑3 年以上有期徒刑之罪，亦非高等
    法院管轄第一審之案件，而被告於本院準備程序中就被訴事
    實為有罪之陳述，本院合議庭乃裁定由受命法官獨任進行簡
    式審判程序。又簡式審判程序之證據調查，依刑事訴訟法第
    273 條之2 規定，不受同法第159 條第1 項審判外陳述排除
    之限制，再被告對於卷內之各項證據，亦不爭執證據能力，
    故卷內所列之各項證據，自得作為證據，先予敘明。
二、上揭事實，業據被告於本院坦承不諱，其為警查獲時，為警
    採集其尿液檢體送請高雄市立凱旋醫院以酵素免疫分析法及
    氣相層析質譜儀法檢驗，結果呈嗎啡陽性反應，有該醫院96
    年6 月11日濫用藥物尿液檢驗報告1 份在卷可考，被告自白
    顯與事實相符；次查被告前於87年間，因施用毒品案件，經
    本院裁定送觀察勒戒及強制戒治，強制戒治部分於88年7 月
    25日執行完畢，並經臺灣屏東地方法院檢察署檢察官於89年
    1 月12日以89年度戒毒偵字第20號為不起訴處分確定，又於
    90年間，因施用毒品案件，經本院以90年度毒聲字第869 號
    裁定令入戒治處所施以強制戒治，因戒治成效良好，經本院
    以91年度毒聲字第791 號裁定停止戒治，至92年3 月6 日期
    滿執行完畢，刑責部分，則經本院以90年度易字第533 號判
    決處有期徒刑1 年確定，嗣於94年1 月11日縮短刑期假釋出
    監，所餘刑期付保護管束，至94年1 月15日保護管束期滿，
    前開假釋未經撤銷，以執行完畢論之事實，有臺灣屏東地方
    法院檢察署刑案資料查註紀錄表、臺灣高等法院被告全國前
    案紀錄表各1 份在卷可按，是被告於強制戒治執行完畢釋放
    後5 年內，再犯本件施用毒品犯行，事證明確，應予依法論
    科。
三、查海洛因係屬毒品危害防制條例第2 條第2 項第1 款所規定
    之第一級毒品，是核被告所為，係犯毒品危害防制條例第10
    條第1 項之施用第一級毒品罪。其持有毒品復進而施用，其
    持有毒品之低度行為，為施用毒品之高度行為所吸收，不另
    論罪。又被告前有如事實欄所示之科刑及執行情形，有臺灣
    屏東地方法院檢察署刑案資料查註紀錄表、臺灣高等法院被
    告前案紀錄表各1 份附卷足憑，其於刑之執行完畢後5 年內
    ，故意再犯本件有期徒刑之罪，為累犯，應依刑法第47條第
    1 項加重其刑。爰審酌被告施用毒品，足以戕害其身心，滋
    生其他犯罪，且素行不良，業如前述，惟念其犯後坦承犯行
    ，且施用毒品行為於本質上係屬自我戕害行為，反社會性之
    程度應屬較低等一切情狀，量處如主文所示之刑。
據上論斷，應依刑事訴訟法第273 條之1 第1 項、第299 條第1
項前段，毒品危害防制條例第10條第1 項，刑法第11條前段、第
47條第1 項，判決如主文。
本案經檢察官乙○○到庭執行職務。
中    華    民    國    97    年    1     月    30    日
                  刑事第五庭    法  官  陳秀慧
以上正本證明與原本無異。
如不服本判決應於收受本判決送達後十日內向本院提出上訴書狀
，其未敘述上訴理由者，並得於提起上訴後十日內向本院補提理
由書狀（均須按他造當事人之人數附繕本）「切勿逕送上級法院
」。
中    華    民    國    97    年    1     月    30    日
                                書記官  溫訓暖
附錄本判決論罪科刑法條：
毒品危害防制條例第10條第1項：
施用第一級毒品者，處6月以上5年以下有期徒刑。


司法院資訊處製作；財團法人民間司法改革基金會備份。
